【裁判字號】    99,台抗,991
【裁判日期】    991223
【裁判案由】    強制執行聲明異議
【裁判全文】
最高法院民事裁定              九十九年度台抗字第九九一號
再 抗告 人  雲林縣政府
法定代理人  蘇治芬
訴訟代理人  蘇顯讀律師
上列再抗告人因與相對人達榮環保股份有限公司間強制執行聲明
異議事件，對於中華民國九十九年九月十六日台灣高等法院台南
分院裁定（九十九年度重抗字第一七號），提起再抗告，本院裁
定如下：
    主  文
再抗告駁回。                                            
再抗告程序費用由再抗告人負擔。
    理  由
本件相對人執台灣雲林地方法院（下稱雲林地院）九十八度抗字
第一○號裁定，以中華民國仲裁協會九十五年仲聲信字第一○四
號仲裁判斷為執行名義，聲請就再抗告人所有如雲林地院九十九
年度事聲第五號裁定附表所示十五筆土地（下稱系爭土地）為強
制執行。再抗告人對該強制執行聲明異議，經雲林地院司法事務
官以裁定駁回。再抗告人不服，對之提出異議，雲林地院裁定駁
回其異議，再抗告人對該裁定提起抗告。
原法院以：系爭土地係再抗告人辦理系爭區段徵收，登記為地方
自治團體公法人「雲林縣」所有，屬再抗告人管有之可建築土地
國有財產。且再抗告人取得包括系爭土地之可建築土地，已定期
公開標售。系爭土地既非供各機關、部隊、學校因辦公、作業及
宿舍使用，復非直接供公用使用，或國營事業機關使用之財產，
不符國有財產法第四條第二項所定之公務用、公共用、事業用之
公用財產定義，即非公用財產者，自無排除強制執行效力；至於
相對人聲請對系爭土地為強制執行，是否為故意以背於善良風俗
方法加損害於他人，要否負民法第一百八十四條第一項後段之損
害賠償責任，以及系爭土地因辦理標售而由第三人得標後，再抗
告人是否因無法履約，須負損害賠償責任等情，要屬實體法律關
係或執行當事人以外之人之權利義務關係，非執行法院所得審認
事項。再抗告人就系爭執行程序聲明異議，為無理由，執行法院
司法事務官因此駁回其異議，並無不合；再抗告人提出異議，並
無理由，爰維持雲林地院所為駁回再抗告人異議之裁定，而駁回
其抗告，經核並無適用法規顯有錯誤。再抗告意旨，仍執陳詞，
指摘原裁定不當，聲明廢棄，難認有理由。
據上論結，本件再抗告為無理由。依強制執行法第三十條之一，
民事訴訟法第四百九十五條之一第二項、第四百八十一條、第四
百四十九條第一項、第九十五條、第七十八條，裁定如主文。 
中    華    民    國  九十九  年   十二   月  二十三  日
                      最高法院民事第三庭
                          審判長法官  許  澍  林  
                                法官  黃  秀  得  
                                法官  魏  大  喨  
                                法官  葉  勝  利  
                                法官  林  大  洋  
本件正本證明與原本無異
                                      書  記  官  
中    華    民    國  一○○  年    一    月    四    日
                                                      K

司法院資訊處製作；財團法人民間司法改革基金會備份。
